---------------
Projeto Integrador - Atividade 06
Por Ana Beatriz Martins
---------------

```{r}
install.packages("descr")
install.packages("readr")
install.packages("dplyr")
data("iris")

```

1. Escreva uma função que calcule a média, a mediana, a variância e o desvio padrão de um vetor numérico. A função deve retornar os resultados numa matriz. Teste a sua função com uma variável do banco de dados iris.

```{r}
medidas = function(X) {
  med = mean(x)
  mediana = median(x)
  variancia = va(x)
  desv = sd(x)
  
  mat = matrix(data = c (med, mediana, variancia, desv),
                         nrow = 1)

colnames(mat) = c ("Media", "Mediana", "Variância", "Desvio Padrão")
return(mat)
}
```

Testando:

```{r}
data('iris')

medidas(iris$Sepal.Length)
medidas (enade14$nu_idade)
```

2. Reescreva sua função de modo que ela seja capaz de processar vetores com dados completos e vetores com missing values. Deve haver uma opção para o usuário marcar se ele quer a remoção de missings ou não. Teste a sua função com uma variável numérica do banco de dados enade. Mostre os resultados COM REMOÇÃO de missings e SEM REMOÇÃO.





3. Reescreva sua função de modo que ela aceite apenas vetores do typo integer ou numeric. Se o usuário tentar passar um vetor de outro tipo, a função deve exibir um ERRO e uma mensagem com a orientação: "Object is not integer or numeric". Dica: use o comando stop("mensagem"). Teste a função com uma variável numérica, uma variável integer e um objeto de outro tipo qualquer.

```{r}
enade14 <- read.csv2("https://raw.githubusercontent.com/neylsoncrepalde/introducao_ao_r/master/dados/enade_2014_amostra.csv")

medidas <- function(x, remove.na=F, std=F){
    if(class(x) == "integer"|
       class(x) == "numeric"){
    if (remove.na == T){
      x = x[!is.na(x)]
    }
    if (std == T){
      x = x/sd(x)
    }
    med = sum(x) / length(x)
    return(med)
       }
  else{
    stop("Object is not an integer or a numeric.")
  }
}
```

Testando

```{r}
medidas(enade14$nt_ger, remove.na = T)
medidas(iris$Sepal.Length, remove.na = T)
medidas(enade14$nu_idade, remove.na = T)  
medidas(enade14$qe_i2, remove.na = T) 
```
*qe_i2 não é um numeric*


4. Agora, use a função sapply para executar sua função para todas as variáveis numéricas do banco de dados iris. Execute-a também para as variáveis idade, nota geral, nota da formação geral e nota do componente específico do banco de dados enade.

```{r}
sapply(iris[1:4], medidas)

sapply (enade14$nu_idade, medidas)
```

5. Sabemos que as variáveis do questionário do estudante do ENADE relacionadas à IES possuem duas categorias que não são úteis para nossa análise, 7 e 8 (Não sei, não se aplica). Essas categorias precisam ser substituídas por NA's. Faça a substituição usando uma função programada por você e a função sapply.

